臺灣桃園地方法院刑事判決　　　　　　　94年度訴字第1999號
公　訴　人　台灣桃園地方法院檢察署檢察官
被　　　告　HITANUSOR.
上列被告因偽造文書案件，經檢察官提起公訴（94年度偵字第15
077 號），被告自白犯罪，經本院合議庭裁定由受命法官獨任進
行簡式審判程序，判決如下：
    主  文
HITANUSORN PHRAI共同偽造公印文，處有期徒刑伍月，如易科罰
金，以佰元折算壹日，並於刑之執行完畢或赦免後驅逐出境。
扣案偽造之姓名APAISO AREEYA 王麗雅，統一證號：TD00000000
，核發單位：台北縣警察局之中華民國外僑居留證壹枚沒收。
    事  實
一、HITANUSORN PHRAI為逃逸之外勞，因其證件均在原雇主處，
    為應徵工作，基於偽造特種文書及偽造公印文之犯意，於民
    國94年6 月4 日某時許，在桃園縣觀音工業區某處，交付新
    台幣（下同）8,000 元及其所有之照片2 幀予與其有犯意聯
    絡之泰籍姓名不詳綽號「紅」之成年女子，由「紅」偽造姓
    名APAISO AREEYA 王麗雅，統一證號：TD00000000，核發單
    位：台北縣警察局，並貼有HITANUSORN PHRAI相片之中華民
    國外僑居留證（以下簡稱外僑居留證）1 枚，且於不詳之時
    間、地點，在上開外僑居留證正面偽造「內政部印」之公印
    文1 枚，使他人不易辨認係偽造之證件，3 日後「紅」再將
    偽造之外僑居留證交由HITANUSORN PHRAI持有，HITANUSORN
     PHRAI旋即基於行使偽造特種文書之概括犯意，先持該偽造
    之外僑居留證，交由某知情真實姓名年籍不詳綽號「甘蔗」
    之成年男子，至位於桃園縣觀音工業區之「益泰紡織廠」，
    代為向不知情之「益泰紡織廠」人員，表示其為「王麗雅」
    本人，欲應徵工作以行使，使「益泰紡織廠」雇用HITANUSO
    RN PHRAI為勞工，致生損害於「王麗雅」、益泰紡織廠及警
    政機關對於外僑管理之正確性。嗣於同年8 月24日下午3 時
    50分許，為警在桃園縣觀音鄉○○路○ 段56號查獲，並扣得
    被告所有前揭偽造外僑居留證1 枚，因而知悉上情。
二、案經桃園縣政府警察局大園分局報請台灣桃園地方法院檢察
    署檢察官偵查起訴。
    理  由
一、本件經檢察官提起公訴，被告HITANUSORN PHRAI於準備程序
    中就被訴事實為有罪之陳述，經受命法官告知簡式審判程序
    之旨，並聽取公訴人及被告之意見後，由合議庭裁定進行簡
    式審判程序，合先敘明。
二、訊據被告，對於上揭時地，透過泰籍真實姓名不詳綽號「紅
    」之成年女子，由被告提供照片2 幀，並以8,000 元之代價
    ，由「紅」偽造貼有被告照片之「APAISO AREEYA 王麗雅」
    名義之外僑居留證後，再由被告交由「甘蔗」之成年男子持
    以代為應徵工作而行使之，以遂行滯留在臺工作之目的等情
    ，業經被告於本院中坦認屬實，並有桃園縣警察局大園分局
    依據就業服務法及警察勤務條例值勤現場紀錄表1 份、外勞
    居留資料查詢1 份在卷可稽，復有偽造「APAISO AREEYA 王
    麗雅」名義之外僑居留證1 份為證，且經本院函核發該外僑
    居留證之台北縣政府警察局查證結果，台北縣政府警察局確
    認該外僑居留證之外觀、統一證號編碼、印文、有效期限、
    統一證號資料均與該機關所核發之外僑居留證不符，而認係
    偽造之證件無訛，此有台北縣政府警察局函1 份附卷足稽，
    被告之自白供述，與現有事證相符，應堪置信。本件事證已
    臻明確，被告犯行，堪以認定。
三、核被告所為，係犯刑法第216 條、第212 條之行使偽造外僑
    居留證、同法第218 條第1 項之偽造公印文罪。被告偽造外
    僑居留證之低度行為，應為行使偽造外僑居留證之高度行為
    所吸收，不另論罪。被告與泰籍姓名不詳綽號「紅」之成年
    女子間，就偽造公印文及外僑居留證之犯行，及被告與姓名
    年籍不詳綽號「甘蔗」之成年男子，就行使偽造外僑居留證
    之行為，有犯意之聯絡及行為之分擔，均為共同正犯。又被
    告所犯偽造公印文及行使偽造外僑居留證2 罪間，有方法結
    果之牽連關係，為牽連犯，應從一重之偽造公印文罪處斷。
    爰審酌被告為謀工作，偽造外僑居留證，損及我國對於外僑
    管理之正確性，然念及其取得偽造證件之時間非長，且除謀
    取工作外，並無再犯他罪，對於我國治安之危害尚輕，以及
    犯罪後坦供犯行，態度良好等一切情狀，公訴人雖對被告之
    犯行求處有期徒刑4 月，惟本院以上開理由，認公訴人之求
    刑稍嫌過輕，爰量刑如主文所示，並諭知易科罰金之折算標
    準，以示懲儆。至扣案之外僑居留證1 枚係被告所有，且供
    被告犯罪所用及因犯罪所得之物，業據被告供明在卷，依刑
    法第38條第1 項第2 款規定沒收之；至偽造之「內政部印」
    公印文1 枚，既附麗於上開外僑居留證上，則已沒收該外僑
    居留證，自毋庸再就偽造之公印文部分為沒收之諭知，併敘
    明之。
四、查被告為泰國籍之外國人，今在我國境內犯罪受有期徒刑5
    月之宣告，破壞我國治安，已不能適合在我國繼續居留，爰
    依刑法第95條規定，諭知被告於刑之執行完畢或赦免後驅逐
    出境。
據上論斷，依刑事訴訟法第273 條之1 、第299 條第1 項前段，
刑法第28條、第216 條、第212 條、第218 條第1 項、第55條、
第41條第1 項前段、第38條第1 項第2 款、第95條，罰金罰鍰提
高標準條例第1 條前段、第2 條，判決如主文。
本案經檢察官劉承武到庭執行職務。
中　　華　　民　　國　　94　　年　　12　　月　　8　 　日
                  刑事第四庭  法　官　張淑華
以上正本證明與原本無異。
如不服本判決，應於送達後10日內，向本院提出上訴狀。
                              書記官　郭中明
中　　華　　民　　國　　94　　年　　12　　月　　8 　　日
附錄本判決論罪之法條：
中華民國刑法第212條：
偽造、變造護照、旅券、免許證、特許證及關於品行、能力服務
或其他相類之證書、介紹書，足以生損害於公眾或他人者，處1
年以下有期徒刑、拘役或300 元以下罰金。
中華民國刑法第216條：
行使第210 條至第215 條之文書者，依偽造、變造文書或登載不
實事項或使登載不實事項之規定處斷。
中華民國刑法第218條第1項：
偽造公印或公印文者，處 5 年以下有期徒刑。
